# 请问这种长期股权投资成本如何处理呢？

提问人：五老峰 时间：2011-08-24 21:05:43
碰到一个国有企业，账上挂着一家子公司，是十几年前政府划入的全资子公司。假设账上长期股权投资成本 100 万。该国有企业十多年一直没对该公司价值进行调整，即一直按成本法 100 万核算。 我们进行审计时了解到该子公司早已停产，近三年都没有报表了，据说早已资不抵债，形成负资产了，营业执照也被工商局吊销了。该子公司的原来人员原来早已被上级单位安置，仅留几个人处理一些杂事，这些人的工资等也由上级单位发放。 但该子公司还有厂房、一些设备等固定资产，另外主要还有一块土地，该土地虽然是划拨的，但据说政府如果征用，也会给不少钱。 那么对于这种情况对于企业账上的长期股权成本，审计时是直接核销呢，即直接将长期股权成本放到以前年度的未分配利润科目？还是全额计提长期股权投资减值准备呢？ 谢谢！

回答人：chenyiwei
应测算其未来可收回金额，才能确定是否需要计提减值准备。就你说的情况看，该企业存在较多的账面价值和公允价值之间存在较大差异的资产，建议关注这些资产在可预见的未来按照其评估的公允价值变现的可能性。

回答人：chenyiwei
回复 五老峰 的帖子
通过减值测试确定是否需要计提减值准备。目前情况下，你公司很可能不具备核销长期股权投资所需的支持性证据，不能核销该项投资。

回答人：chenyiwei
回复 五老峰 的帖子
建议详细披露本企业与该被投资企业之间的关系，该被投资企业目前的状态、估计可收回金额的主要依据等。这种情况主要应当是文字说明为主。

提问人：chinayuanji 时间：2011-08-26 09:06:32
我认为被投资单位都已经注销了，实体都不存在了，应该注销

回答人：chenyiwei
被吊销营业执照后的企业应当进入清算状态，但在清算期间，公司仍然存续。